【裁判字號】    97,上訴,1562
【裁判日期】    970729
【裁判案由】    違反毒品危害防制條例
【裁判全文】
臺灣高等法院臺中分院刑事判決        97年度上訴字第1562號
上  訴  人
即  被  告  甲○○
上列上訴人因違反毒品危害防制條例案件，不服臺灣彰化地方法
院97年度訴字第1144號中華民國97年 5月28日第一審判決（起訴
案號：臺灣彰化地方法院檢察署97年度毒偵字第1322號），提起
上訴，本院判決如下：
    主  文
上訴駁回。
    事  實
一、甲○○前因施用毒品案件，由臺灣彰化地方法院檢察署檢察
    官聲請送強制戒治並提起公訴，強制戒治部分經臺灣彰化地
    方法院裁定令入戒治處所施以強制戒治，於民國九十二年五
    月四日執行完畢釋放出所，所涉刑案部分，則另經臺灣彰化
    地方法院判處有期徒刑十月、八月，應執行有期徒刑一年四
    月確定；又曾因竊盜案件，經法院判處有期徒刑三月確定，
    與上開罪刑接續執行，於九十三年十月六日假釋付保護管束
    ，於九十三年十一月十三日未經撤銷假釋視為徒刑執行完畢
    ；再於九十四、九十五年間，因施用毒品及竊盜案件，分別
    經法院判處有期徒刑一年、六月及五月確定，經裁定定應執
    行刑為有期徒刑一年九月確定，嗣經減刑為應執行有期徒刑
    十月十五日確定；另於九十五年間因施用毒品案件，經法院
    判處有期徒刑八月確定，亦經減刑為有期徒刑四月確定，並
    與上開十月十五日之有期徒刑接續執行後，於九十六年九月
    三十日縮短刑期執行完畢。詎仍不知悔改，在前揭強制戒治
    執行完畢並釋放後五年內，復基於施用第一級毒品之犯意，
    於九十七年一月三十日，在其位於彰化縣大村鄉○○村○○
    ○路二九一巷一號住所，以將第一級毒品海洛因摻水置於針
    筒內注射之方式，施用第一級毒品海洛因一次。嗣因其係毒
    品列管人口，為警於同年月三十一日十六時二十三分許，採
    集其尿液送驗結果，呈嗎啡、可待因陽性反應，始查知上情
    。
二、案經彰化縣警察局員林分局報請臺灣彰化地方法院檢察署檢
    察官偵查起訴。
    理  由
一、上開犯罪事實，業據被告甲○○迭於警詢、偵查及原審審理
    時坦承不諱，且其為警採集之尿液經送驗結果，呈嗎啡陽性
    反應，此有詮昕科技股份有限公司濫用藥物尿液檢驗報告、
    彰化縣警察局員林分局委託檢驗尿液代號與真實姓名對照認
    證單、列管毒品人口尿液檢體採集送驗紀錄表附卷可稽，足
    徵被告前開任意性自白與事實相符。
二、又被告甲○○前曾因施用毒品案件，由臺灣彰化地方法院檢
    察署檢察官聲請送強制戒治並提起公訴，強制戒治部分經臺
    灣彰化地方法院裁定令入戒治處所施以強制戒治，於九十二
    年五月四日執行完畢釋放出所，有臺灣高等法院被告前案紀
    錄表及臺灣彰化地方法院檢察署刑案資料查註紀錄表各一份
    在卷可按，其於前開強制戒治執行完畢後，五年內再犯本案
    施用第一級毒品一次之犯行，與毒品危害防制條例第二十三
    條第二項之規定相符。本件事證明確，被告犯行堪以認定，
    應予依法論科。
三、核被告所為，係犯毒品危害防制條例第十條第一項之施用第
    一級毒品罪。被告為施用而持有第一級毒品海洛因之低度行
    為，為施用第一級毒品之高度行為所吸收，不另論罪。被告
    有如事實欄所載之犯罪科刑執行情形，有臺灣高等法院被告
    前案紀錄表在卷可按，其於受有期徒刑之執行完畢後，五年
    以內故意再犯本件有期徒刑以上之罪，為累犯，依刑法第四
    十七條第一項之規定加重其刑。原審以本案事證明確，並審
    酌被告經送強制戒治、入監執行，猶不知悔改，再施用毒品
    ，戕害自身健康，暨其之前所犯施用毒品罪之次數，及坦承
    犯行等一切情狀，量處如原審判決主文所示之刑。認事用法
    並無不當，量刑亦屬妥適。被告上訴意旨執其於本件為警查
    獲前之九十六年十二月三日起，即已至行政院衛生署彰化醫
    院接受美沙冬藥物治療，顯見其有戒毒之決心等語，指摘原
    判決不當云云。惟本件原審量刑時，已審酌被告之上開一切
    情狀；且依被告於本院所提之行政院衛生署彰化醫院診斷書
    所載，亦尚不足以證明被告確已戒除一切毒癮，是被告執此
    事由指摘原判決不當，並無理由，應予駁回。
四、被告經合法傳喚，無正當理由而未到庭，爰不待其陳述逕行
    判決。
據上論斷，應依刑事訴訟法第371條、第368條，判決如主文。
本案經檢察官乙○○到庭執行職務。
中    華    民    國    97    年     7    月    29    日
            刑事第一庭  審判長法  官  陳  紀  綱
                              法  官  姚  勳  昌
                              法  官  張  智  雄
上列正本證明與原本無異。
如不服本判決應於收受送達後十日內向本院提出上訴書狀，其未
敘述上訴之理由者並得於提起上訴後十日內向本院補提理由書（
須按他造當事人之人數附繕本）。
                              書記官  謝  雅  惠
中    華    民    國    97    年    7     月    30    日
附錄本案論罪科刑法條全文
毒品危害防制條例第10條：
施用第1級毒品者，處6月以上5年以下有期徒刑。
施用第2級毒品者，處3年以下有期徒刑。


司法院資訊處製作；財團法人民間司法改革基金會備份。
